【裁判字號】    99,審訴,27
【裁判日期】    990212
【裁判案由】    確認委任關係不存在
【裁判全文】
臺灣新竹地方法院民事判決              99年度審訴字第27號
原      告  乙○○
被      告  漢光科技股份有限公司
法定代理人  甲○○
上列當事人間確認委任關係不存在事件，本院於民國99年2月5日
辯論終結，判決如下：
    主  文
確認原告與被告之委任關係不存在。
訴訟費用由被告負擔。
    事實及理由
壹、原告主張：
一、原告原為被告公司之董事，任期自民國95年6 月29日至98年
    6月29日，受任期間業已屆滿，原告乃於98年8月13日以存證
    信函通知被告表明辭去董事乙職，故依法兩造間之委任關係
    已終止。詎被告至今未辦理董事變更登記，原告仍為登記上
    之董事，被告現實際已無營業，恐具可否對抗第三人之疑慮
    ，爰提起本訴，請求確認兩造間基於董事之委任關係不存在
    。
二、按董事與公司間為民法之委任關係，當事人之任何一方得隨
    時終止委任契約，公司法192條第4項、民法第549條第1項定
    有明文。原告早已辭去董事，兩造間委任關係自告終止，兩
    造間委任關係存否，關涉原告就被告公司之權利義務是否存
    在即無法明確，原告在私法上之地位有受侵害之危險，因而
    原告應有即受確認判決之法律上利益，是以，依法提起本件
    訴訟，請求確認原告與被告間委任關係不存在。
三、原告為此聲明：
  (一)確認原告與被告之委任關係不存在。
  (二)訴訟費用由被告負擔。
貳、被告則以：公司目前歇業中，同意原告上開之請求等語。
、得心證之理由：
一、按確認法律關係之訴，非原告有即受確認判決之法律上利益
    者，不得提起；確認法律關係基礎事實存否之訴，亦同，此
    為民事訴訟法第247條第1項定有明文。是確認之訴之提起，
    以法律關係基礎事實之存否不明確，致原告在私法上之地位
    有受侵害之危險，而此危險得以對於被告之確認判決除去之
    者，即得依民事訴訟法第247條第1項之規定提起確認之訴。
    查原告主張其與被告間之委任關係已終止，惟被告並未辦理
    變更登記，原告仍為登記上之董事，而被告公司現已歇業，
    原告是否仍具有被告公司董事之身分、兩造間委任關係是否
    存在，如不訴請確認，原告就被告公司之權利義務是否存在
    即無法明確，原告在私法上之地位有受侵害之危險，故依上
    揭說明，原告提起本件確認之訴，以排除此項危險，應有即
    受確認判決之法律上利益，合先敘明。
二、查本件原告主張其已向被告公司辭去董事職務之事實，業據
    其提出存證信函及回執影本、被告公司變更登記事項卡等為
    證，而被告公司法定代理人甲○○亦於本院99年2月5日言詞
    辯論期日到場陳述同意原告之請求，對原告主張之事實均未
    爭執，故原告所主張之上開事實，自堪信為真實。
三、按公司與董事間之關係，除本法另有規定外，依民法關於委
    任之規定，公司法第192條第4項定有明文；而委任契約當事
    人之任何一方，得隨時終止委任契約，民法第549條第1項亦
    有明定。經查，原告原擔任被告公司董事，任期自95年6 月
    29日至98年6月29日，任期業已屆滿，嗣已於98年8月13日以
    存證信函向被告公司為辭任之意思表示，業如前述，依據上
    開說明，本件兩造間董事之委任關係即已終止，原告起訴請
    求確認兩造間董事之委任關係不存在，洵屬有據，應予准許
    。
四、綜上，原告依民事訴訟法第247 條之規定，請求確認兩造間
    董事之委任關係不存在，為有理由，應予准許。
肆、訴訟費用負擔之依據：依民事訴訟法第78條。
中    華    民    國    99    年    2     月     12   日
                  民事第一庭    法  官  林南薰
以上正本係照原本作成。
如對本判決上訴，須於判決送達後20日內向本院提出上訴狀。
中    華    民    國    99    年    2     月    12    日
                                書記官  楊書棼

司法院資訊處製作；財團法人民間司法改革基金會備份。
